【裁判字號】    98,審交易緝,11
【裁判日期】    981225
【裁判案由】    公共危險
【裁判全文】
臺灣桃園地方法院刑事判決          98年度審交易緝字第11號
公  訴  人  臺灣桃園地方法院檢察署檢察官
被      告  甲○○
上列被告因公共危險案件，經檢察官提起公訴（97年度偵字第23
880 號），被告於本院準備程序進行中，就被訴事實為有罪之陳
述，經本院告知簡式審判程序意旨，並聽取當事人之意見後，本
院裁定改依簡式審判程序審理，判決如下：
    主  文
甲○○服用酒類，不能安全駕駛動力交通工具而駕駛，處有期徒
刑陸月，如易科罰金，以新臺幣壹仟元折算壹日。
    事  實
一、甲○○（TECHAPHAKDEE ARJIT，即EE ARJIT、又名PHAKD ，
    泰國籍）前於民國97年4 月9 日因刑法第185 條之3 之公共
    危險案件，經本院以97年度壢交簡字第2971號判決，判處罰
    金新臺幣 (下同）6 萬元確定；於97年7 月9 日復因刑法第
    185 條之3 之公共危險案件，經本院以97年度壢交簡字第28
    51號判決，判處有期徒刑3 月確定；於97年7 月22日又因刑
    法第185 條之3 之公共危險案件，經本院以97年度壢交簡字
    第2450號判決，判處罰金4 萬6 千元確定；於97年8 月3 日
    再因刑法第185 條之3 之公共危險案件，經本院以97年度壢
    交簡字第2559號判決，判處罰金5 萬元確定（均尚未執行，
    於本案不構成累犯）。詎其仍不知悔改，明知汽車駕駛人服
    用酒類後，不能安全駕駛動力交通工具者，不得駕車，竟於
    97年11月2 日晚間11時許，在桃園縣中壢市某餐廳飲酒至同
    日晚間約11時30分許止，已達不能安全駕駛動力交通工具之
    程度，竟仍於飲酒結束後，隨即騎乘車牌號碼為IBC-037 號
    重型機車，自前開餐廳離開，欲返回位於桃園縣八德市○○
    街57號之公司，嗣於翌（3） 日凌晨0 時30分許，在桃園縣
    八德市○○街與富城街路口為警攔檢，經警測得其呼氣所含
    酒精濃度高達每公升1.10毫克，而查悉上情。
二、案經桃園縣政府警察局八德分局報請臺灣桃園地方法院檢察
    署檢察官偵查起訴。
    理  由
一、程序部分：本件被告甲○○所犯係死刑、無期徒刑或最輕本
    刑為三年以上有期徒刑以外之罪，其於準備程序中就被訴事
    實為有罪之陳述，經本院告知簡式審判程序之旨，並聽取當
    事人及辯護人意見後，經本院依刑事訴訟法第273 條之1 第
    1 項規定，裁定進行簡式審判程序，合先敘明。
二、上揭犯罪事實，業據被告甲○○分別於警詢、檢察官訊問及
    本院審理時坦承不諱，復有桃園縣政府警察局舉發違反道路
    交通管理事件通知單、酒精濃度檢測單、桃園縣政府警察局
    汽車駕駛人酒後生理協調平衡檢測記錄卡、刑法第一百八十
    五條之三案件測試觀察紀錄表各1 份等在卷可稽。被告自白
    核與事實相符，本件事證明確，被告犯行堪以認定。
三、核被告所為，係犯刑法第185 條之3 之公共危險罪。爰審酌
    被告於97年間，曾因多次觸犯刑法第185 條之3 之公共危險
    罪之案件，經本院分別判處罰金6 萬元、有期徒刑3 月、罰
    金4 萬6 千元、5 萬元確定之刑罰，從而被告就酒精成分對
    人之意識能力具有不良影響，酒後駕車對一般往來之公眾及
    駕駛人自身皆具有高度危險性一情，自應知之甚詳，且酒醉
    駕車致車毀人亡之報導時有所聞，各級政府機關更對酒後嚴
    禁駕車一節復迭經宣導，詎被告仍不知檢束，竟一再輕忽己
    身安危，並枉顧公眾安全，而於服用酒類後之呼氣酒精濃度
    高達每公升1.10毫克，已處於不能安全駕駛動力交通工具之
    狀態，竟仍騎乘上開重型機車行駛於道路上，被告一再漠視
    法律禁令，嚴重危害行車安全，原不宜寬縱，惟念其犯後坦
    承不諱，態度尚佳等一切情狀，認檢察官請求量處有期徒刑
    10月稍嫌過重，爰量處如主文所示之刑，並諭知易科罰金之
    折算標準。
四、公訴人雖另請求依刑法第89條第1 項規定令被告於刑之執行
    前入相當處所施以禁戒云云。然因酗酒而犯罪者，須足認被
    告已酗酒成癮，並有再犯之虞，始得依刑法第89條第1 項規
    定，於刑之執行前令被告入相當處所施以禁戒，此見該條規
    定甚明。而所謂酒癮，係指慢性而長期性無法自制的飲酒。
    屬一種病態性的飲酒，造成酒精依賴和濫用。通常為維持日
    常工作而天天喝酒，無法停止或減量，喝醉後一兩天仍處於
    酩酊狀態，並有健忘的現象，引發社會適應困難。本件被告
    雖有如事實欄一所載之多次酒後駕車前科紀錄，但其時間分
    佈自97年4 月22日起至97年8 月3 日止，合計4 次，尚難以
    此遽認被告已酗酒成癮。此外，復查無其他積極證據，足認
    被告已酗酒成癮，自無從依刑法第89條第1 項規定，令被告
    入相當處所施以禁戒，附此敘明。
據上論斷，應依刑事訴訟法第273 條之1 第1 項、第299 條第1
項前段，刑法第185 條之3 、第41條第1 項前段，刑法施行法第
1 條之1 第1 項，判決如主文。
本案經檢察官潘怡華到庭執行職務。
中    華    民    國    98    年    12    月    25    日
                        刑事庭    法  官  劉為丕
以上正本證明與原本無異。
如不服本判決應於收受判決後10日內向本院提出上訴書狀，並應
敘述具體理由。其未敘述上訴理由者，應於上訴期間屆滿後20日
內向本院補提理由書( 均須按他造當事人之人數附繕本) 「切勿
逕送上級法院」。
                                  書記官  陳淑瓊
中    華    民    國    98    年    12    月    25    日
附錄本案論罪科刑依據之法條：
中華民國刑法第185 條之3
服用毒品、麻醉藥品、酒類或其他相類之物，不能安全駕駛動力
交通工具而駕駛者，處一年以下有期徒刑、拘役或科或併科十五
萬元以下罰金。


司法院資訊處製作；財團法人民間司法改革基金會備份。
